【裁判字號】    98,訴,1680
【裁判日期】    990121
【裁判案由】    妨害風化
【裁判全文】
臺灣高雄地方法院刑事判決              98年度訴字第1680號
公  訴  人  臺灣高雄地方法院檢察署檢察官
被      告  乙○○
            丙○○
上列被告因妨害風化案件，經檢察官提起公訴（98年度偵字第21
941 號），本院判決如下：
    主  文
乙○○、丙○○均無罪。
    理  由
一、證據能力部分：
  (一)按被告以外之人於偵查中向檢察官所為陳述，除顯有不可信
    之情況者外，得為證據，刑事訴訟法第159 條之1 第2 項定
    有明文。而現階段刑事訴訟法規定檢察官代表國家偵查犯罪
    、實施公訴，依法其有訊問被告、證人及鑑定人之權，證人
    、鑑定人且須具結，而實務運作時，檢察官偵查中向被告以
    外之人所取得之陳述，原則上均能遵守法律規定，不致違法
    取供，其可信度極高，應有證據能力。查本件證人黃少軒、
    王宏文、曾仁成於檢察官偵查中所為之陳述，均經具結；另
    證人甲○○於偵查中經依法具結陳述部分，依上開說明，該
    等證人於偵查中具結之證述即有證據能力。
  (二)被告以外之人於審判外之言詞或書面陳述，除法律有規定者
    外，不得作為證據；被告以外之人於審判外之陳述，雖不符
    刑事訴訟法第159 條之1 至之4 之規定，然經當事人於審判
    程序同意作為證據，法院審酌該言詞陳述或書面陳述作成時
    之情況，認為適當者，亦得為證據；刑事訴訟法第159 條第
    1 項、第159 條之5 第1 項分別定有明文。本判決認定事實
    所引用之證據資料，除上述原已符合刑事訴訟法第159 條之
    1 之傳聞法則例外規定得作為證據以外；其餘並非公務員違
    背法定程序所取得，檢察官及被告乙○○、丙○○於本院均
    同意作為認定事實之證據，且審酌各該證人或書面陳述作成
    時之情況，並無違法不當或證明力明顯過低之瑕疵，認為以
    之作為證據為適當，均得作為證據。
  (三)末按傳聞法則係針對於被告以外之人於審判外之言詞或書面
    陳述所規範之證據法則，換言之「傳聞證據」係指「審判外
    」所為之「陳述或所發生之敘述性動作」，而提出於法庭用
    來證明該敘述事項之真實性之證據。因此，如非被告以外之
    人於審判外以言詞或書面所為之供述證據，即無傳聞法則之
    適用。卷附查獲現場暨人員狀況等照片，係利用光學、機械
    之方式，對於所拍攝內容所為忠實且正確之記錄，性質上並
    非供述證據，故無刑事訴訟法第159 條第1 項規定之適用，
    附此敘明。
二、公訴意旨略以：被告乙○○自民國98年5 月間某日起，在高
    雄縣林園鄉○○○路87號經營「小辣椒小吃部」，並以每月
    薪資新臺幣（下同）2 萬元之代價，僱用被告洪淑卿在店內
    擔任店員，負責煮菜、寫帳單、發薪水、廣播指定小姐進入
    包廂之工作。詎被告乙○○竟與洪淑卿基於意圖使女子與他
    人為猥褻行為而容留、媒介以營利之犯意聯絡，在「小辣椒
    小吃部」之包廂內，共同媒介、容留滿18歲之越南籍女子從
    事脫衣陪酒之猥褻行為，每位小姐每次坐檯2 小時可獲得5
    百元檯費，其餘消費金額則由乙○○分得。嗣於同年7 月21
    日21時50分許，高雄縣政府警察局林園分局派員喬裝男客前
    往「小辣椒小吃部」5 號包廂消費，經洪淑卿先後廣播4 名
    越南籍女子及甲○○（另經檢察官為不起訴處分）進入5 號
    包廂服務，因甲○○在包廂內脫光全身衣物而為猥褻行為，
    經員警當場拍照蒐證而查獲，並扣得甲○○脫下之連身衣服
    1 件。因認被告乙○○、丙○○涉犯刑法第231 條第1 項之
    意圖使女子與他人為猥褻之行為，而容留、媒介以營利罪嫌
    等語。並以被告乙○○、丙○○之供述、證人甲○○於警詢
    及偵查中之證詞、證人黃少軒、王宏文、曾仁成於偵查中之
    證詞、職務報告書、扣押筆錄、扣押物品目錄表、現場照片
    及扣案之甲○○連身衣服等件，為其主要論據。
三、按犯罪事實應依證據認定之，無證據不得認定犯罪事實，又
    不能證明被告犯罪或其行為不罰者，應諭知無罪之判決，刑
    事訴訟法第154 條第2 項、第301 條第1 項分別定有明文。
    次按認定不利於被告之事實，須依積極證據，茍積極之證據
    本身存有瑕疵而不足為不利於被告事實之認定，即應為有利
    於被告之認定，更不必有何有利之證據，而此用以證明犯罪
    事實之證據，猶須於通常一般人均不至於有所懷疑，堪予確
    信其已臻真實者，始得據以為有罪之認定，倘其證明尚未達
    到此一程度，而有合理性之懷疑存在，致使無從為有罪之確
    信時，即應為無罪之判決（最高法院82年度臺上字第163 號
    判決、76年臺上字第4986號、30年上字第816 號等判例意旨
    參照）。
四、訊據被告乙○○固承認其為「小辣椒小吃部」負責人；被告
    丙○○承認其受乙○○僱用擔任店員，負責煮菜、寫帳單、
    發薪水、廣播指定小姐進入包廂之工作，惟均堅詞否認有何
    圖利容留、媒介猥褻行為之犯行，並均辯稱：對於小姐脫衣
    陪酒不知情等語。經查：
    (一)警方於98年7 月21日21時50分許，喬裝男客前往「小辣椒
      小吃部」5 號包廂消費，經被告洪淑卿先後廣播4 名越南
      籍女子及甲○○進入5 號包廂服務，嗣因甲○○在包廂內
      脫光全身衣物而為猥褻行為，經員警表明身分而當場查獲
      等情，業據證人甲○○及查獲員警黃少軒、王宏文、曾仁
      成於警詢或偵查中證述相關情節屬實，並有查獲甲○○全
      身赤裸暨該小吃店現場照片在卷可參。
    (二)次查，本案雖扣押「小辣椒小吃部」之名片1 紙（警卷第
      15頁），然其上僅記載店址、電話及營業時間，並無足以
      暗示店內有脫衣陪酒服務之文字或圖樣。又關於本件店內
      是否有脫衣陪酒服務乙節，依證人甲○○於警詢時證稱：
      「乙○○或丙○○沒有告訴我可以脫衣陪酒，他們也不知
      情；因為我家裡窮，自己願意脫衣陪酒」（警卷第13頁）
      、「老闆沒有說脫光衣服陪酒，生意才會好，我去應徵時
      ，老闆只說陪客人唱歌喝酒」（偵卷第18頁），核與證人
      即喬裝男客之員警曾仁成於偵查中具結證稱：「丙○○在
      包廂內跟我說這邊的小姐是公檯可以轉，每2 小時5 百元
      ，沒有提到小姐會脫衣服，價錢怎麼算」（偵卷第38頁）
      相互合，並依較晚到場且亦喬裝男客之員警黃少軒結證
      稱：「我們跟洪淑卿說有朋友在裡面，丙○○就帶到5 號
      包廂，她沒有介紹消費方式」（偵卷第37頁）、員警王宏
      文結證稱：「我們進去後，櫃臺有跟我們打招呼，因為有
      同事已經進去，我們知道是5 號包廂，就直接進到5 號包
      廂。櫃台或老闆都沒有向我們介紹消費方式」（偵卷第37
      頁），同未見被告乙○○、丙○○2 人有何推薦店內小姐
      脫衣陪酒服務之情事，並佐以甲○○除每次坐檯可獲坐檯
      費5 百元外，沒有固定薪水乙情，亦據證人甲○○及被告
      乙○○陳述一致（偵卷第15頁、警卷第3 頁），足認甲○○確有因經濟壓力且坐檯費用不高而自行脫衣陪酒賺取小
      費之動機。繼以，甲○○係應客人要求才會脫衣陪喝酒乙
      情，亦據證人甲○○於偵查中證述明確（偵卷第18頁），
      並衡以甲○○就其脫衣陪酒之方式，於偵查中證稱：「我
      跟客人玩骰子，我贏就拿1 百元，輸了就脫1 件衣服」（
      偵卷第23頁），是依此遊戲方式，苟脫衣陪酒係店內消費
      常態，則小姐自可事先取巧多穿衣物以爭取多賺小費之機
      會，然甲○○當日進入包廂唱歌陪酒時，身上僅著內衣、
      褲及連身衣物各1 件，亦據證人甲○○證述在卷（警卷第
      11頁），並有卷附扣案衣物照片可佐（警卷第16頁），由
      此足徵甲○○所證其係受客人要求才脫衣陪酒，尚非無據
      ；至證人即查獲員警黃少軒所證：「甲○○跟巡佐說擲骰
      子，如果巡佐輸要給她1 百元，如果她輸就脫1 件衣服」
      ，充其量能證明「遊戲方式」係甲○○所提議，而無足證
      明在包廂「脫衣」之事係何人所要求，自無足採為不利被
      告2 人認定之依憑。再者，在甲○○之前，另有其他4 位
      小姐進過A5包廂服務，而僅有查獲甲○○1 人脫衣陪酒乙
      節，業據證人黃少軒證述明確（偵卷第37頁），並有卷附
      查獲當日小姐進出包廂服務分配表照片可資對照（警卷第
      20頁、第21頁），亦足證明甲○○所述脫衣陪酒係其個人
      行為乙節，顯非無據；至查獲員警黃少軒、王宏文所證另
      有1 位小姐有脫上衣乙情，未據提出任何資料可資佐證，
      自無法遽以憑採。復以，關於「小辣椒小吃部」與小姐分
      帳情形，業據被告乙○○供稱：「坐檯費是由客人隨酒菜
      錢付給櫃台，再由櫃台會計丙○○將坐檯費轉發給小姐，
      另客人亦會給小姐小費，均未與小姐拆分，我們賺的是酒
      錢及菜錢」，核與證人甲○○於警詢中證稱：「我們坐檯
      1 次5 百元，客人會給小費，沒有跟誰拆分，都是我1 個
      人的」相符（警卷第12頁、第13頁），可知甲○○脫衣陪
      酒所賺取之小費係直接向客人收取且全歸甲○○所有，則
      被告乙○○或丙○○亦無從得知甲○○有無脫衣陪酒之情
      事。綜上，被告乙○○、丙○○所辯其等對於甲○○在包
      廂內脫衣陪酒不知情乙節，尚非無稽。至甲○○雖於警詢
      中自承另有2 次脫衣陪酒，然此部分並無相關事證可資勾
      稽憑認，且同據甲○○證稱被告2 人均不知情（警卷第13
      頁），是亦難據此為不利被告之認定。
五、綜上所述，本件檢察官所舉證據，尚不足以認定被告乙○○
    、洪淑卿有意圖使女子與他人為猥褻之行為，而容留、媒介
    以營利之犯行，其間尚有合理之懷疑存在。此外，復查無其
    他積極證據足認被告有公訴意旨所指犯行，被告乙○○、洪
    淑卿既未經證明犯罪，揆諸首揭說明，自均應為無罪之諭知
    。
據上論斷，應依刑事訴訟法第301條第1項前段，判決如主文。
本案經檢察官丁○○到庭執行職務。
中    華    民    國    99    年    1     月    21    日
                  刑事第八庭  審判長法  官  王伯文
                                    法  官  林建鼎
                                    法  官  蔣志宗
以上正本證明與原本無異。
如不服本判決應於收受送達後10日內向本院提出上訴書狀，並應
敘述具體理由；如未敘述上訴理由者，應於上訴期間屆滿後20日
內向本院補提理由書（均須按他造當事人之人數附繕本）「切勿
逕送上級法院」。
中    華    民    國    99    年    1     月    21    日
                                    書記官  李崑良

司法院資訊處製作；財團法人民間司法改革基金會備份。
